ACORDAO-COMPLETO-2402036

ACÓRDÃO 6319/2021 ATA 12/2021 - SEGUNDA CÂMARA

VISTOS, relatados e discutidos estes autos em que se apreciam atos de admissão expedidos pela Amazonas Distribuidora de Energia S.A.;
ACORDAM os Ministros do Tribunal de Contas da União, reunidos em sessão da Segunda Câmara, diante das razões expostas pelo relator, e com fundamento no art. 71, incisos III, da Constituição Federal de 1988, c/c os arts. 1º, inciso V, 39, inciso I, da Lei 8.443/1992, e ainda com o art. 260, § 1º, do Regimento Interno do TCU, em:
9.1. considerar legais as admissões ora apreciadas, concedendo o registro aos atos correspondentes;
9.2. dar ciência deste acórdão à Amazonas Distribuidora de Energia S.A.

Ato de admissão.

Segunda Câmara

Amazonas Distribuidora de Energia S.A.

3. Interessados/Responsáveis:
3.1. Interessados: Adclylson Nascimento Sevalho (XXX.677.182-XX); Anie Karen dos Santos Almeida (XXX.413.912-XX); Carlos Marcolino da Silva (XXX.627.302-XX); Fabricio Jacob Acris de Carvalho (XXX.538.202-XX); Lucas Matheus Padovani Martins Rocha (XXX.730.988-XX); Marcelo Schultz da Silva (XXX.307.632-XX); Natanael Sena da Silva (XXX.663.262-XX); Paulo Silva Barros (XXX.701.251-XX); Robson de Almeida Lima (XXX.159.422-XX); Soraia da Rocha Meira (XXX.233.602-XX).

13.1. Ministros presentes: Augusto Nardes (na Presidência), Aroldo Cedraz, Raimundo Carreiro e Bruno Dantas (Relator).
13.2. Ministros-Substitutos presentes: Marcos Bemquerer Costa e André Luís de Carvalho.

BRUNO DANTAS

Por retratar com propriedade as principais ocorrências dos autos, adoto como relatório o parecer da lavra do Ministério Público junto ao TCU (peça 15) :
"Trata-se de processo consolidado com dez atos de admissões realizadas pela Amazonas Distribuidora de Energia S.A. Os atos receberam a seguinte proposta de encaminhamento por parte Secretaria de Fiscalização de Pessoal:
22.1. Considerar ILEGAL e recusar registro do ato de Admissão de FABRICIO JACOB ACRIS DE CARVALHO do quadro de pessoal do órgão/entidade Amazonas Distribuidora de Energia S.A., com base nos arts. 71, inciso III, da Constituição Federal, 1º, inciso V, e 39, inciso II, da Lei 8.443/1992 e 260, § 1º, do Regimento Interno.
22.2. Considerar LEGAIS e conceder o registro dos atos de ADCLYLSON NASCIMENTO SEVALHO, NATANAEL SENA DA SILVA, ROBSON DE ALMEIDA LIMA, CARLOS MARCOLINO DA SILVA, ANIE KAREN DOS SANTOS ALMEIDA, LUCAS MATHEUS PADOVANI MARTINS ROCHA, PAULO SILVA BARROS, MARCELO SCHULTZ DA SILVA e SORAIA DA ROCHA MEIRA.
Consta do ato de Fabricio Jacob Acris de Carvalho (peça 11) a seguinte observação:
Possível acumulação inválida com vínculo (RAIS) órgão 'SUPERINTENDENCIA ESTADUAL DE SAUDE (00.697.295/0001-05) ', cargo 'Assistente administrativo ', data de vigência '27/10/2005'.
Com relação a esse alerta do sistema e-Pessoal, consulta à Relação Anual de Informações Sociais - RAIS - revela que o interessado mantém apenas vínculo empregatício com a Amazonas Distribuidora de Energia S.A., tendo em vista que deixou de receber remuneração pela Superintendência Estadual de Saúde, desde outubro de 2015.
Ante o exposto, o Ministério Público de Contas manifesta-se pela legalidade dos dez atos de admissão autuados no presente processo."
	É o relatório.

não há

Procurador Júlio Marcelo de Oliveira.

pessoal. admissão. indício de acumulação indevida. vínculo anterior encerrado. acumulação não configurada. legalidade e registro.

ATOS DE ADMISSÃO (ADS)

Secretaria de Fiscalização de Integridade de Atos e Pagamentos de Pessoal e de Benefícios Sociais (Sefip).

Cuida o processo de atos de admissão emitidos pela Amazonas Distribuidora de Energia S.A.
2.	Segundo detalhado pela secretaria especializada, o ato de Fabricio Jacob Acris de Carvalho não mereceria prosperar em razão de acumulação indevida com o cargo de assistente administrativo junto à Superintendência Estadual de Saúde. O MPTCU diverge desse encaminhamento por constatar que o interessado não recebe remuneração pela Superintendência Estadual de Saúde desde outubro de 2015, razão pela qual o ato deve ser considerado legal e registrado.
3.	Quantos aos demais atos, as propostas são convergentes no sentido da legalidade e registro.
4.	Assiste razão ao MPTCU. De fato, as bases de dados disponíveis ao TCU esclarecem que não há acumulação indevida de cargos por Fabricio Jacob Acris de Carvalho, sendo seu único vínculo empregatício com a Amazonas Distribuidora de Energia S.A.
5.	Assim, todas as admissões aqui analisadas devem ser consideradas legais, com o respectivo registro.
	Em face do exposto, voto por que o Tribunal adote a deliberação que ora submeto à apreciação deste Colegiado.
	
TCU, Sala das Sessões Ministro Luciano Brandão Alves de Souza, em 20 de abril de 2021.
Ministro BRUNO DANTAS
Relator